# 请问陈版关于金融类抵债资产入账价值问题

提问人：ssllnna 时间：2020-04-10 10:16:23
请教陈版，银行取得抵债资产是一个上市公司股权，当时法院判决的时候是 15 块每股，到银行真正实现股权登记取得股权的时候，股票价格已经跌到 10 块了。这个时候按照债务重组准则确认可供出售金融资产（非上市银行，未执行新金融工具准则），应该是按实际取得的时候的 10 块钱确认成本吗？
但是有个问题就是，这样那 5 块的差额计入资产减值损失，税务应该不会认可是已实现的损失？然后未来我处置这个股票的时候，成本又是按 10 块算，收益又要交税？感觉有点矛盾。
谢谢陈版！！！

回答人：chenyiwei
虽然该银行尚未执行新金融工具准则，但 2019 年度应执行修订后的债务重组准则，其取得金融资产的确认和计量遵循CAS 22规定。且新老金融工具准则下对金融资产的初始计量原则是一致的。
如果取得股票后对该上市公司无控制、共同控制或重大影响的，则应按取得日（过户完成日）该股票的公允价值进行初始计量，不同于抵债作价。差额确认为债务重组损失。